【裁判字號】    98,易,3421
【裁判日期】    981118
【裁判案由】    竊盜
【裁判全文】
臺灣臺中地方法院刑事判決              98年度易字第3421號
公  訴  人  臺灣臺中地方法院檢察署檢察官
被      告  甲○○
上列被告因竊盜案件，經檢察官提起公訴（98年偵字第20294號
），於本院準備程序，被告就被訴事實為有罪之陳述，經本院告
知簡式審判程序意旨，並聽取當事人之意見後，裁定改行簡式審
判程序，本院判決如下：
    主  文
甲○○竊盜，累犯，處有期徒刑伍月，如易科罰金，以新臺幣壹
仟元折算壹日。
    事  實
一、甲○○前因竊盜案件，經本院判處有期徒刑5月確定，於民
    國96年2月13日易科罰金執行完畢。詎猶不知悔改，復意圖
    為自己不法之所有，於98年8月20日上午8時37分許，至位於
    臺中縣沙鹿鎮○○街37之2號1樓為乙○○與其父共同經營之
    商店後，即伺機進入同址5樓乙○○所居住之房間內（侵入
    住居部分未據告訴），徒手竊取乙○○置放在該處書桌抽屜
    內之金項鍊2條、金戒指2枚、金耳環1副、金手鍊1對等財物
    。得手後，甲○○隨即下樓並進入同址1樓之廁所內，欲待
    四下無人時離開。嗣於同日上午9時12分許，因行跡遭乙○
    ○發現，甲○○情急下，遂將藏放在口袋內之前述竊得財物
    ，均丟入廁所馬桶內，以水沖走，企圖滅跡。後經乙○○報
    案，而為警到場查獲上情。
二、案經乙○○訴由臺中縣警察局清水分局報請臺灣臺中地方法
    院檢察署檢察官偵查起訴。
    理  由
一、按除簡式審判程序及簡易程序及第376條第1款、第2款所列
    之罪之案件外，第一審應行合議審判，又除被告所犯為死刑
    、無期徒刑、最輕本刑為3年以上有期徒刑之罪或高等法院
    管轄第一審案件者外，於刑事訴訟法第273條第1項程序進行
    中，被告先就被訴事實為有罪之陳述時，審判長得告知被告
    簡式審判程序之旨，並聽取當事人、代理人、辯護人及輔佐
    人之意見後，裁定進行簡式審判程序；刑事訴訟法第284條
    之1、第273之1條第1項分別定有明文。查本件被告甲○○所
    犯係屬刑事訴訟法第376條第2款所列之罪，依法獨任進行審
    理程序，又被告於本院行準備程序時就被訴事實為有罪之陳
    述，依前揭規定，經聽取當事人之意見後，裁定改行簡式審
    判程序。又簡式審判程序之證據調查，依刑事訴訟法第273
    條之2規定，不受同法第159條第1項審判外陳述排除之限制
    ，再被告對於卷內之各項證據，亦不爭執證據能力，故卷內
    所列之各項證據，自得作為證據，合先敘明。
二、訊據被告對於上開犯罪事實，坦承不諱，核與告訴人乙○○
    於警、偵訊中之證述情節相符。復有現場照片、現場監視器
    錄影畫面翻拍照片、刑案現場測繪圖、告訴人提供之金飾購
    入證明單據影本在卷可佐。足徵被告自白應與事實相符，足
    予憑採。本案事證明確，被告犯行已堪認定，應依法論科。
三、核被告甲○○所為，均係犯刑法第320條第1項竊盜罪。又被
    告有事實欄所載之前科，甫於96年2月13日易科罰金執行完
    畢，此有臺灣高等法院被告前案紀錄表及被告在監在押全國
    紀錄表各1份附卷可稽，其受徒刑之執行完畢後，5年以內故
    意再犯本件有期徒刑以上之罪，為累犯，應依刑法第47條第
    1項規定加重其刑。爰審酌被告年輕體健卻不循正當管道賺
    取金錢，僅因缺錢即心生貪念而行竊，缺乏對他人財產權應
    予尊重之觀念，惡性非輕，兼衡以被告之教育程度僅國中畢
    業，經濟狀況勉持，犯罪手段尚屬平和，犯後尚知坦承犯行
    ，已有悔意，並與被害人達成調解，此有本院98年11月4日
    調解筆錄及調解結果報告書各1份附卷可憑，及其現已有正
    當工作，此有員工職務證明書1份在卷可稽等一切情狀，量
    處如主文所示之刑，並諭知易科罰金之折算標準。
四、依刑事訴訟法第273條之1第1項、第299條第1項前段、第454
    條第1項，刑法第320條第1項、第41條第1項、第47條第1項
    ，刑法施行法第1條之1，判決如主文。
五、如不服本判決，應於收受送達後10日內向本院提出上訴書狀
    ；並應敘述具體理由；其未敘述上訴理由者，應於上訴期間
    屆滿後20日內向本院補提理由書（均須按他造當事人之人數
    附繕本）「切勿逕送上級法院」。
本案經檢察官丙○○到庭執行職務。
中    華    民    國    98    年    11    月    18    日
                  刑事第七庭    法  官  黃賢婷
以上正本證明與原本無異。
                                書記官  江美琪
中    華    民    國    98    年    11    月    18    日
附錄本案論罪科刑法條：
中華民國刑法第320條第1項
意圖為自己或第三人不法之所有，而竊取他人之動產者，為竊盜
罪，處5年以下有期徒刑、拘役或5百元以下罰金。


司法院資訊處製作；財團法人民間司法改革基金會備份。
